臺北高等行政法院簡易判決
                                       100年度簡字第67號
原      告　林寶專
被      告　新北市政府稅捐稽徵處
代　表　人　許慈美（處長）住同上
上列當事人間地價稅事件，原告不服臺北縣政府中華民國99年12
月7 日北府訴決字第0990340024號訴願決定（案號：000000000
號），提起行政訴訟，本院判決如下：
    主  文
原告之訴駁回。
訴訟費用由原告負擔。
　　事實及理由
一、程序說明：
    本件因屬稅捐課徵事件而涉訟，其標的之金額為新臺幣（下
    同）25,015元，係在40萬元以下，依行政訴訟法第229 條第
    1 項第1 款規定，應適用簡易程序，本院並依同法第233 條
    第1 項規定，不經言詞辯論，逕行裁判。
二、事實概要：
    原告所有坐落臺北縣新店市○○段○○○段243-7 、243-40
    7 、243-408 、243-542 地號及順安段824 、825 、827 、
    827-1 地號等8 筆土地，經被告所屬新店分處以一般用地稅
    率核定民國（下同）98年地價稅474,537 元。原告不服，以
    其中243-407 、243-408 地號等2 筆土地（下稱系爭土地）
    非屬法定空地且有供公共通行使用之事實，應予減免地價稅
    ，申請復查，經被告以99年3 月11日北稅法字第0990021172
    號復查決定駁回其復查之申請（下稱原處分），未獲變更，
    原告仍表不服，提起訴願，亦遭決定駁回，遂向本院提起行
    政訴訟。
三、本件原告主張：
  (一)事實:
    原告所有坐落臺北縣新店市○○段824 、825 、827 、827-
    1 等地號及新店市○○段○○○段119 、243-7 、243-407
    、243-408 、243-542 地號等9 筆土地，其中系爭243-407
    、243-408 地號等2 筆土地已供大眾通行道路土地非屬法定
    空地，被告以一般用地稅率核課99年度地價稅491,500 元。
    其中系爭土地應免稅款為25,015元。
  (二)原告主張應免徵系爭土地之道路地地價稅25,015元，理由如
    下：
    1.92變店使字261 號使用執照是合法有正當性的使用執照：
      (1)系爭土地於75店使字1479號使用執照發照時，為山坡地
        保育區未編訂使用地目，建蔽率為百分之10。76年1 月
        20日由「林」地目變更為「建」地目。同年6 月9 日，
        由未編定使用變更為「丙種建築用地」，建蔽率由百分
        之10提升為百分之40。併予敘明。
      (2)92年，系爭土地上之建物經由建築師依據建築法令規定
        ，檢附75店使字1479號使用執照、243-407 地號謄本等
        重新檢討、繪製圖表。經現場勘驗審核測量後，核發92
        變店使字261 號使用執照。變更內容：
        基地範圍變為243-407地號。
        建築一樓面積由原來394.92平方公尺變更為375.84平
          方公尺。
        由住宅用變更為幼稚園用。
        並非被告所稱僅變更自宅用為幼稚園用一項。
      (3)變更使用執照後，建築物面積為375.84平方公尺，依據
        建築法令規定（40% 建蔽率）建物基地應僅需939.6 平
        方公尺。然而系爭243-407 地號土地面積達5223平方公
        尺，已超越必要之建物基地面積甚多，故建築師以243-
        407 檢討為建物基地，符合建築法第11條規定，依法並
        無不合。並經工務主管單位審核可變更使用執照。故92
        變店使字261 號為合法之使用執照。
　　2.92變店使字261 號使用執照變更案除依規定變更外另有使
      用執照內容之變更事實：
      (1)變更使用執照，依建築法第74條：申請變更使用執照，
        應備具申請書並檢附左列各件：
        一  建築物之原使用執照或謄本。
        二  變更用途之說明書。
        三  變更供公眾使用者，其結構計算書與建築物室內裝
            修及設備圖說。
      (2)依上述規定辦理者，申請人只要變更使用說明或檢附結
        構計算及建築設留圖，送主管機關單位核可即可。主管
        單位也就是沒有必要建築物現場丈測、會勘之必要。
      (3)本92變店使字261 號使用執照變更案是依據下列程序申
        請變更。
        檢附建物基地木柵小段243-407 地號之地籍圖，及地
          籍謄本原使用執照、所有權狀等。
        聘請建築師依建物現況及建築法第11條規定，另製圖
          說、圖表做成申請案卷，再依程序書面及現場丈測、
          會勘、核可。
        因變更使用執照申請書表上已載明建物基地為243-40
          7 地號，且建築物面積也變更為375.84平方公尺。故
          92變店使字261 號之內容是依據申請變更書表合法核
          可，轉載而來，被告未就變更使用執照過程及事實了
          解，一再以「92變店使字261 號使用執照變更案只是
          變更住宅用為幼稚園用」。果如被告說詞，何以有建
          築面積變更之理？顯然是原訴願機關該調查而沒調查
          之不當說詞。
    3.中央法規標準法規第18條及第21條規定：92變店使字261
      號才是合法使用執照：
      (1)第18條：各機關受理人民聲請許可案件適用法規時，除
        依其性質應適用行為時之法規外，如在處理程序終結前
        ，據以准許之法規有變更者，適用新法規。但舊法規有
        利於當事人而新法規未廢除或禁止所聲請之事項者，適
        用舊法規。
      (2)第21條：法規有左列情形之一者，廢止之：
        一  機關裁併，有關法規無保留之必要者。
        二  法規規定之事項已執行完畢，或因情勢變遷，無繼
            續施行之必要者。
        三  法規因有關法規之廢止或修正致失其依據，而無單
            獨施行之必要者。
        四  同一事項已定有新法規，並公布或發布施行者。
      (3)臺北縣政府工務局99年4 月8 日北工建字第0990145947
        號函覆原告：「承詢建築物更變使用執照後，舊有使用
        執照是否仍然可使用，當為證據」之回函說明四：查「
        中央法規標準法」第18條「各機關受理人民聲請許可案
        件適用法規時，除依其性質應適用行為時之法規外，如
        在處理程序終結前，據以准許之法規有更變者，適用新
        法規。…」。是本建物既於92年間依當時法令檢討符合
        更變，審查程序終結。
        92變店使字261號唯一合法可據證明之使用執照。
    4.被告以無證據力並已作廢之使用執照內容、所載之事項核
      課原告系爭土地地價稅不合法不合理：
      (1)被告對變更92變店使字261 號之使用執照並沒有證據指
        出有瑕疵，更沒有證據該變更後使用執照有違背建築法
        第11條規定，法定空地不足問題。
      (2)被告認定92變店使字261 號僅變更住宅用為幼稚園，其
        他沒變更，與事實不符。
      (3)被告核課答辯課徵地價稅理由均以「75店使字1479號使
        用執照所載之基地及其法定空地為據」。中央標準法規
        已明訂，應從其新法規，即以92變使字261 號使用執照
        為據才合法，原核課違法。
  (三)系爭243-407 地號中之供道路通行土地，面積為304.62平方
    公尺，非法定空地：
    1.系爭243-407 地號中304.62平方公尺道路地為70店建509-
      1 地號所留設：
      (1)建築線指定界點起到建物基地內土地方為建物基地；反
        之，已供道路土地用地到建築線指定點之土地不能列入
        建物基地：243-407 道路土地為玫瑰路上之土地，該路
        依96.6.5北府工新字0960372148號函說明二；有關本案
        「…本案經調閱該區使照、建照圖說等（70店建509-1
        號）了解，玫瑰路為山坡地基地社區開發時法定必須先
        行留設之道路…」。70店建509-1 號之他案建築執照是
        在70店建520-1 號之前。也就是系爭土地是先前他案建
        築案所留設之玫瑰路。也就是70建520-1 之建照是依據
        70店建509-1 號所留設道路地，再以該道路訂建築線，
        而據以核准申請案。故243-407 號土地供大眾通行之30
        4.62平方公尺部份是在70建509-1 號建築案中已列為道
        路土地使用在先為無庸置疑之事。既然提供道路使用在
        先，何以工務主管又稱是後來70建520-1 建照之法定空
        地。
      (2)243-407 地號土地面積有5223平方公尺，如附件7 。該
        土地已扣除已供大眾通行道路（玫瑰路）使用面積304.
        62平方公尺後，建物基地使用範圍土地有4918.38 平方
        公尺。附件2 之建物權狀中，建築物面積總共為394.92
        平方公尺（146.78+248.14 ）。從而可知建蔽率僅為百
        分之8 而已。與百分之40之法定建蔽率明顯太充裕。故
        原工務主管核可建築執照時已明知縱使道路使用土地面
        積不予列入計算建蔽率。其4918.38 平方公尺之基地，
        建造394.92平方公尺之建築物，無法定空地不足之虞。
      (3)系爭243-407 供道路通行土地為玫瑰路通往既成道路安
        康路3 段之中間片段。無該片段土地，玫瑰路就無法通
        行。該系爭道路土地為70建526-1 建照（75店使字1479
        號之建照）之前由他案70店建509-1 號因開發案必須列
        為既成道路才能開發之道路土地所留設，又將該道路土
        地列入法定空地依法不合。
      (4)地價稅課徵精神在於土地的「應有收益」課稅，而非對
        於土地之「財產本體」課稅。系爭道路用地均由新店市
        公所編列預算鋪設柏油、人行道磚等已有20年以上。非
        土地所有權人能自主及管理，並完全為大眾通行之公益
        使用，由土地所有權人負擔地價稅為不公平之稅負。
  (四)系爭土地課徵地價稅案，自92年以來在訴願審議委員會及鈞
    院均未調查卷證內不利被告證據，或對卷證內有利原告證據
    調查。也未充分說明何以原告所提證據在判決書上均隻字未
    提之理由。況且原告為單親又患有重鬱症之弱勢者，鈞院多
    年未開庭調查就逕為駁回，讓原告無法陳述證據。請求鈞院
    能法外施恩，同意由原告之同居人吳春雄一併出庭。
  (五)請求鈞院調查證據：
    1.92變店使字261號是否合法使用執照。
　　2.92變店使字261號之內容是否合法。
    3.75店使字1479號舊使用執照是否已作廢。
    4.被告引用已作廢75店使字1479號使用執照內容為課稅依據
      是否合乎中央標準法之規定。
  (六)綜上所述，原處分及訴願決定均有違誤之處，為此，原告提
    起本件行政訴訟，並聲明求為判決：訴願決定及原處分（含
    復查決定）均撤銷。被告應作成准予免徵系爭地價稅之行政
    處分。訴訟費用由被告負擔。
四、被告則以：
  (一)按「已規定地價之土地，除依第22條規定課徵田賦者外，應
    課徵地價稅。」、「無償供公共使用之私有土地，經查明屬
    實者，在使用期間內，地價稅或田賦全免，但其屬建造房屋
    應保留之空地部分，不予免徵。」分別為土地稅法第14條及
    行為時土地稅減免規則第9 條所明定。
  (二)經查，系爭243-407 及243-408 地號等2 筆土地，前因原告
    於92年9 月18日向被告所屬新店分處申請係供不特定人使用
    之私有土地，應依法減免地價稅，而經該分處於92年10月13
    日會同新店地政事務所現場勘查認定，系爭243-407 地號土
    地面積304.62平方公尺及系爭243-408 地號土地面積20.8平
    方公尺確供公共通行使用，其餘土地面積則供林肯美語學校
    使用，此有會勘紀錄及現場勘查照片附卷可按，且原告對上
    開會勘認定系爭243-407 及243-408 地號土地中供公共通行
    使用之面積並不爭執，是系爭2 筆土地中供公共通行使用部
    分面積（即分別為304.62平方公尺、20.8平方公尺）有無合
    致行為時土地稅減免規則第9 條規定「非屬建造房屋應保留
    之空地」，即為本案爭點之所在，先予敘明。
  (三)次按建築法第11條第1 項規定，建築基地為供建築物本身所
    占之地面及其所應留設之法定空地；又建築技術規則建築設
    計施工編第1 條第4 款規定，建蔽率係指建築面積占基地面
    積之比率；換言之，建築基地即係供該建築物使用，包含建
    築物本身所占地面（含騎樓地）及法定空地。查據改制前臺
    北縣政府75店使字第1479號使用執照所載，其建築地點之土
    地地號包括臺北縣新店市○○段○○○段243 、243-8 、24
    3- 7、119 地號等4 筆土地，其中基地面積3,894.58平方公
    尺，法定空地面積3,457.78平方公尺，而系爭243-407 、24
    3-408 地號等2 筆土地，係於75年10月18日分別由同地段24
    3 、243-8 地號土地所分割出之土地，此亦有改制前臺北縣
    政府75店使字第1479號使用執照及土地登記簿謄本附卷可稽
    ；準此，系爭243-407 、243-408 地號土地亦為改制前臺北
    縣政府75店使字第1479號使用執照之建築基地範圍，並不因
    該使用執照於75年8 月發照後，原基地地號（243 、243-8
    地號土地）經多次分割，而變更其建築基地之範圍，殆無可
    議。
  (四)又系爭243-407 、243-408 地號土地各304.62平方公尺及20
    .8平方公尺供公共道路使用部分面積是否計入75年使字第14
    79號使用執照之法定空地一節，案據改制前臺北縣政府以92
    年11月28日北府工建字第0920668840號函查復略以：「經調
    閱改制前臺北縣政府所核發75使字第1479號使用執照，關於
    新店市○○段○○○段434-407 、434-408 （嗣後改制前臺
    北縣政府以93年2 月9 日北府工建字第0930062892號函更正
    為243-407 、243-408 地號）等2 筆地號之部分土地與卷內
    原核准配置圖核對結果為法定空地…。」及以94年3 月1 日
    北府工建字第0940103554號函查復略以：「經調閱改制前臺
    北縣政府所核發75使字第1479號使用執照，關於新店市○○
    段○○○段243-407 、243-408 地號土地之部分土地…面積
    325.42平方公尺（即上揭供公共通行使用部分面積總和）…
    為法定空地。」此亦有上揭3 號函附卷可稽，是以系爭243-
    407 、243-408 地號土地各304.62平方公尺及20.8平方公尺
    縱係供公共通行使用，惟該部分土地既均屬75年使字第1479
    號使用執照之法定空地，即不符前揭行為時土地稅減免規則
    第9 條免徵地價稅之規定，此亦經最高行政法院97年度裁字
    第5279、5278、1494、1658號等判決及鈞院97年簡字第546
    號判決審理原告92年至96年地價稅案件時予以審認確定在案
    ，是原告所為系爭土地部分面積應免徵地價稅之主張，於法
    無據，洵無足採。
  (五)至原告主張援引改制前臺北縣政府96年6 月5 日北府工新字
    第0960372148號函及檢附改制前臺北縣新店地政事務所96年
    6 月29日北縣店地登字第0960007947號函主張系爭243-407
    地號非屬法定空地一節，惟查前開號函皆未改變改制前臺北
    縣政府92年11月28日北府工建字第0920668840號函及94年3
    月1 日北府工建字第0940103554號函、96年1 月26日北府工
    建字第0960059621號函中說明三認定系爭243-407 、243-40
    8 地號部分面積屬法定空地之性質。又原告援引改制前臺北
    縣政府工務局99年4 月8 日北工建字第0990145947號函中說
    明四，指出92店變使字261 號變更使用執照，是依當時法令
    檢討符合變更一事。依建築法第28條規定：「建築執照分左
    列四種：…三、使用執照：建築物建造完成後之使用或變更
    使用，應請領使用執照。」同法第73條規定：「建築物應依
    核定之使用類組使用，其有變更使用類組或有第9 條建造行
    為以外主要構造、防火區劃、防火避難設施、消防設備、停
    車空間及其他與原核定使用不合之變更者，應申請變更使用
    執照。」同法第74條規定：「申請變更使用執照，應備具申
    請書並檢附左列各件：一、建築物之原使用執照或謄本。二
    、變更用途之說明書。三、變更供公眾使用者，其結構計算
    書與建築物室內裝修及設備圖說。」查75店使字第1479號使
    用執照，其係屬建築物使用類組H2之「集合住宅」，後因建
    築物用途變更為「幼稚園」，屬建築物使用類組F3，據前揭
    建築法第73條執行要點之規定應申請變更使用執照，因而始
    有向改制前臺北縣政府工務局請領92店變使字261 號變更使
    用執照在案。按建築法第74條規定以觀，原使用執照係為申
    請變更使用執照應檢附文件之一，反之，未領有使用執照之
    合法建築物，則因無使用執照自無從辦理其變更。準此，75
    店使字第1479號使用執照，並無原告所謂有作廢之情事。
  (六)綜上論述，本案系爭2 筆土地部分供公共通行使用之面積總
    計325.42平方公尺既屬75店使字第1479號使用執照之法定空
    地，殊難謂有行為時土地稅減免規則第9 條規定免徵地價稅
    之適用，從而被告所屬新店分處按一般用地稅率核定98年地
    價稅，揆諸首揭土地稅法及行為時土地稅減免規則之規定，
    於法並無不合，原處分及訴願決定並無違誤等語，資為抗辯
    。並聲明求為判決駁回原告之訴、訴訟費用由原告負擔。
五、上開事實概要欄所述之事實，除後列之爭點事項外，其餘為
    兩造所不爭執，並有原處分書、臺北縣政府建設局75店使字
    1479號使用執照、臺北縣政府工務局92變店使照第261 號變
    更使用執照、臺北縣政府工務局99年4 月8 日北工建字第09
    90145947號函、臺北縣政府99年6 月5 日北府工新字第0960
    372148號函、臺北縣政府新店地政事務所96年6 月29日北縣
    店地登字第0960007947號函、臺北縣政府新店地政事務所建
    物所有權狀、土地所有權狀（系爭243-407 地號土地）、被
    告92年契稅繳款書、臺灣省臺北縣土地登記簿、土地建物查
    詢資料、臺北縣政府94年3 月1 日北府工建字第0940103554
    號函、臺北縣政府93年12月17日北府工建字第0930824414號
    函、臺北縣政府工務局變更使用執照副本通知書（92變店使
    照第261 號）、被告所屬新店分處93年2 月11日北稅新二字
    第0930002466號函、臺北縣政府93年2 月9日 北府工建字第
    0930062892號函、臺北縣政府92年11月28日北府工建字第09
    20668840號函、被告所屬新店分處92年10月24日北稅新二字
    第0920025074號函、系爭土地地籍圖、被告所屬新店分處與
    新店地政事務所92年10月13日會勘紀錄、相關照片影本、被
    告所屬新店分處92年9 月24日北稅新二字第0920022791號函
    原告92年9 月18日、10月15日陳情書、臺北縣新店地政事務
    所土地複丈成果圖等件分別附原處分卷、訴願卷及本院卷可
    稽，為可確認之事實。
六、得心證之要領：歸納兩造上述之主張，本件爭執之重點在於
    : 系爭2 筆土地中供公共通行使用部分面積（即分別為304.
    62平方公尺、20.8平方公尺）是否符合行為時土地稅減免規
    則第9 條規定「非屬建造房屋應保留之空地」?
  (一)按「已規定地價之土地，除依第22條規定課徵田賦者外，應
    課徵地價稅。」、「無償供公共使用之私有土地，經查明屬
    實者，在使用期間內，地價稅或田賦全免。但其屬建造房屋
    應保留之空地部分，不予免徵。」分別為土地稅法第14條及
    行為時土地稅減免規則第9 條所規定。次按建築法第11條第
    1 項規定，建築基地為供建築物本身所占之地面及其所應留
    設之法定空地；又建築技術規則建築設計施工編第1 條第4
    款規定，建蔽率係指建築面積占基地面積之比率；換言之，
    建築基地即係供該建築物使用，包含建築物本身所占地面（
    含騎樓地）及法定空地。
  (二)經查，系爭2 筆土地，前因原告於92年9 月18日向被告所屬
    新店分處申請係供不特定人使用之私有土地，應依法減免地
    價稅，而經該分處於93年10月13日會同新店地政事務所現場
    勘查認定，系爭243-407 地號土地面積304.62平方公尺及系
    爭243-408 地號土地面積20.8平方公尺確供公共通行使用，
    其餘土地面積則供林肯美語學校使用，此有會勘紀錄及現場
    勘查照片附卷可按( 見原處分卷第10-13 頁) ，而原告對上
    開會勘認定系爭2 筆土地中供公共通行使用之面積並不爭執
    ，是本件應審究者為: 系爭2 筆土地中供公共通行使用部分
    面積（即分別為304.62 平 方公尺、20.8平方公尺）是否符
    合行為時土地稅減免規則第9 條規定「非屬建造房屋應保留
    之空地」?
  (三)次查，依台北縣政府工務局75店使字第1479號使用執照所載
    ，建築地點「本縣新店市○○路29號、31號各附2 樓」，其
    建築基地之土地地號包括新店市○○段○○○段243 、243-
    8 、243-7 、119 地號等4 筆土地，其中基地建築面積3,89
    4.58平方公尺，法定空地面積3, 457.78 平方公尺，並建有
    新店市○○路29號、31號各附2 樓等建物( 見原處分卷第15
    頁) 。而系爭2 筆土地，係於75年10月17日分別各由同地段
    243 、243-8 地號土地所分割出之土地，有該號使用執照及
    土地登記簿謄本附卷可稽( 見原處分卷第24-35 頁) 。再查
    ，系爭土地前經林永山等5 人以變更為幼稚園使用為由，向
    被告申請變更75店使字第1479號使用執照之原有用途，經台
    北縣政府工務局同意核發該府92變店使字第261 號使用執照
    ，並為原有「集合住宅」用途已變更為「幼稚園」之註記在
    案。可知，前開92年變店使字第261 號使用執照，僅屬地上
    建物用途變更，尚與建築基地範圍無涉。從而，系爭2 筆土
    地，自始即屬台北縣政府75店使字第1479號使用執照之建築
    基地範圍，並不因該使用執照於75年8 月發照後，原基地地
    號（243 、243-8 地號土地）經多次分割，而變更其建築基
    地之範圍。故原告主張依中央法規標準法第18條及第21條規
    定，92變店使字第261 號使用執照為本件唯一合法使用執照
    ，且建築基地範圍已有變更等語，容有誤解，尚非可採。
  (四)又系爭2 筆土地各304.62平方公尺及20.8平方公尺供公共道
    路使用部分面積是否計入75店使字第1479號使用執照之法定
    空地乙節，業經台北縣政府92年11月28日北府工建字第0920
    668840號函復略以：「經調閱本府所核發75使字第1479號使
    用執照，關於新店市○○段○○○段434-407 、434-408 （
    嗣後經本府93年2 月9 日北府工建字第0930062892號函更正
    為243-407 、243-408 地號）等2 筆地號之部分土地與卷內
    原核准配置圖核對結果為法定空地…」( 見原處分卷第18頁
    ) 、台北縣政府94年3 月1 日北府工建字第0940103554號函
    復略以：「經調閱本府所核發75使字第1479號使用執照，關
    於新店市○○段○○○段243- 407、243-408 地號土地之部
    分土地…面積325.42平方公尺（即上揭供公共通行使用部分
    面積總和）…為法定空地。」( 見原處分卷第23頁) 及台北
    縣政府99年10月18日北工建字第0990918184號函復略以：「
    …92店變使字第261 號變更使用執照，其申請地號僅係…24
    3-407 地號，該變更使用執照內容並無涉及建築基地範圍之
    變更，有關建築基地坐落之範圍，仍應以75年核發之75店使
    字第1479號使用執照為準。」( 見訴願卷第88頁) 等函釐清
    在案。是以系爭2 筆土地各304.62平方公尺及20.8平方公尺
    縱係供公共通行使用，因該部分土地均屬75店使字第1479號
    使用執照之法定空地，即不符前揭行為時土地稅減免規則第
    9 條免徵地價稅之規定。故被告以一般用地稅率核課系爭土
    地98年地價稅，於法並無違誤。
  (五)原告雖援引台北縣政府96年6 月5 日北府工新字第09603721
    48號函及檢附台北縣新店地政事務所96年6 月29日北縣店地
    登字第0960007947號函主張系爭243-407 地號非屬法定空地
    云云。惟查，前開號函皆未改變台北縣政府92年11月28日北
    府工建字第0920668840號函及94年3 月1 日北府工建字第09
    40103554號函、96年1 月26日北府工建字第0960059621號函
    中說明三認定系爭243-407 、243-408 地號部分面積屬法定
    空地之性質。而92變店使字第261 號使用執照之建蔽率如何
    及玫瑰路有通行系爭243-407 土地之必要，均不能改變系爭
    243-407 、243-408 地號部分面積屬法定空地之性質。
  (六)原告另援引台北縣政府工務局99年4 月8 日北工建字第0990
    145947號函中說明四，指出92店變使字261 號變更使用執照
    ，是依當時法令檢討符合變更乙節。依建築法第28條規定：
    「建築執照分左列四種：…三、使用執照：建築物建造完成
    後之使用或變更使用，應請領使用執照。」同法第73條規定
    ：「建築物應依核定之使用類組使用，其有變更使用類組或
    有第9 條建造行為以外主要構造、防火區劃、防火避難設施
    、消防設備、停車空間及其他與原核定使用不合之變更者，
    應申請變更使用執照。」同法第74條規定：「申請變更使用
    執照，應備具申請書並檢附左列各件：一、建築物之原使用
    執照或謄本。二、變更用途之說明書。三、變更供公眾使用
    者，其結構計算書與建築物室內裝修及設備圖說。」查75店
    使字第1479號使用執照，其係屬建築物使用類組H2之「集合
    住宅」，後因建築物用途變更為「幼稚園」，屬建築物使用
    類組F3，據前揭建築法第73條執行要點之規定應申請變更使
    用執照，因而始有向改制前臺北縣政府工務局請領92店變使
    字261 號變更使用執照在案。依建築法第74條規定，原使用
    執照係為申請變更使用執照應檢附文件之一，反之，未領有
    使用執照之合法建築物，則因無使用執照自無從辦理其變更
    。準此，75店使字第1479號使用執照，並無原告所謂有作廢
    之情事。
七、綜上，原告所有系爭243-407 、243-408 地號等2 筆土地雖
    有部分面積係供公共通行使用，惟該部分土地屬於台北縣政
    府75店使字第1479號使用執照之法定空地，並不符合土地稅
    減免規則第9 條免徵地價稅之規定，被告所屬新店分處以一
    般用地稅率核課原告98年度地價稅474,537 元，認事用法，
    核無違誤，訴願決定遞予維持，亦無不合。原告徒執前詞及
    一己主觀見解，主張其所有系爭243-407 、243-408 地號等
    2 筆土地部分面積係供公共通行使用，非屬法定空地，應減
    免地價稅云云，訴請撤銷，並求為判決被告應作成准予免徵
    系爭地價稅之行政處分，為無理由，應予駁回。
八、本件事證已臻明確，兩造其餘主張陳述，於判決結果不生影
    響，無庸一一論列，併予敘明。
據上論結，本件原告之訴為無理由，依行政訴訟法第233 條第1
項、第98條第1 項前段，判決如主文。
中　　華　　民　　國　 100 　 年　   3   月　    29   日
                      臺北高等行政法院第七庭
                                      法  官  林惠瑜
上為正本係照原本作成。
本件以訴訟事件所涉及之法律見解具有原則性者為限，始得於本
判決送達後20日內向本院提出上訴狀並表明上訴理由，如已於本
判決宣示後送達前提起上訴者，應於判決送達後20日內補具上訴
理由（均按他造人數附繕本），且經最高行政法院許可後方得上
訴。
中　　華　　民　　國　 100 　 年　   3   月　    29   日
                                      書記官  劉道文